臺灣高雄地方法院刑事判決　　　　　　 96年度簡上字第225號
上　訴　人
即　被　告　甲○○
上列上訴人因違反動產擔保交易法案件，不服本院高雄簡易庭96
年度簡字第375 號中華民國96年1 月31日第一審判決（聲請簡易
判決處刑案號：臺灣高雄地方法院檢察署96年度偵字第42號），
提起上訴，本院管轄之第二審合議庭，改依通常程序，自為第一
審判決如下：
    主  文
原判決撤銷。
本件免訴。
    理  由
一、聲請簡易判決處刑意旨略以：甲○○於民國93年3 月9 日向
    安泰銀行辦理貸款，貸得新台幣（下同）90萬元，並約定應
    自93年4 月9 日起每月清償24660 元後，再向安泰銀行簽定
    動產擔保抵押契約書，以其所有車牌號碼為JM-5867 號之自
    用小客車，設定動產擔保押抵以供擔保，並約定於貸款未付
    清前，不得將標的物遷移或出賣，嗣安泰銀行又將上開債權
    移轉與匯豐汽車股份有限公司（下稱匯豐公司），嗣甲○○
    竟意圖為自己之不法利益，而將上開車輛於95年7 、8 月間
    ，在高雄縣岡山鎮正文當舖典當得款30萬元，致生損害於匯
    豐公司。因認被告涉犯違反動產擔保交易法第38條之罪等語
    。
二、按犯罪後之法律已廢止其刑罰，應諭知免訴之判決；又免訴
    之判決，得不經言詞辯論為之，刑事訴訟法第302條第4款、
    第307 條定有明文。本件原審認被告涉犯動產擔保交易法第
    38條之罪，據以論罪科刑，固非無見，惟動產擔保交易法第
    38條所規定之刑罰法律，業經立法院於96年6 月14日三讀修
    正刪除，並經總統於同年7 月11日以華總一義字第09600088
    561 號令公布在案，被告所涉上開犯嫌既經廢止其刑罰，自
    應諭知免訴之判決，原審未及審酌，尚有未恰，被告上訴意
    旨認本件雙方已和解，原審量刑過重，指摘原判決不當等語
    固無理由，惟原審判決既有上開違誤，自應由本院予以撤銷
    改判，爰由本院不經言詞辯論，逕將原判決撤銷，改諭知免
    訴之判決。
三、末按，檢察官聲請以簡易判決處刑之案件，經法院認為有第
    451 條之1 第4 項但書之情形者，應適用通常訴訟程序審判
    之，刑事訴訟法第452 條定有明文；且對於簡易判決之上訴
    ，準用刑訴法第3 編第1 章及第2 章之規定，管轄第2 審之
    地方法院合議庭受理簡易判決上訴案件，應依通常程序審理
    。其認案件有刑訴法第452 條之情形者，應撤銷原判決，逕
    依通常程序為第1 審判決，法院辦理刑事訴訟簡易程序案件
    應行注意事項第14項亦規定詳盡。本件原承辦檢察官聲請簡
    易判決處刑意旨，經本院審理後認應為免訴之諭知，既詳如
    前述，依刑事訴訟法第451 條之1 第4 項但書第3 款之規定
    ，本院合議庭逕依通常程序審理後，係自為第一審判決，檢
    察官或被告如不服本判決，仍得於法定上訴期間內，向管轄
    之第2 審法院提起上訴，附此敘明。
據上論斷，應依刑事訴訟法第455 條之1 第1 項、第3 項、第45
2 條，第369 條第1 項前段、第364 條、第302 條第4 款、第30
7 條，判決如主文。
中　　華　　民　　國　　96　　年　　7 　　月　　31　　日
                  刑事第五庭  審判長法　官  李嘉興
                                    法　官  陳君杰
                                    法　官  張金柱
以上正本證明與原本無異。
如不服本判決應於收受本判決後10日內向本院提出上訴書狀，並
應敘述具體理由，如未敘述上訴理由者，應於上訴期間屆滿後20
日內補提理由書狀於本院（均須按他造當事人之人數附繕本）「
切勿逕送上級法院」。
中　　華　　民　　國　　96　　年　　8 　　月　　2 　　日
 　　　　　　　　　　　　　　　　　 書記官  莊正彬
